臺灣臺北地方法院刑事判決　　　　　　94年度易字第423號
公　訴　人　臺灣臺北地方法院檢察署檢察官
被　　　告　乙○○
上列被告因詐欺案件，經檢察官聲請簡易判決處刑（94年度速偵
字第91號），本院認不宜以簡易判決處刑，改依通常程序審理，
嗣被告於準備程序中為有罪之陳述，經本院合議庭裁定改簡式審
判程序，判決如下：
    主  文
乙○○幫助意圖為自己不法之所有，以詐術使人將本人之物交付
，累犯，處有期徒刑月，如易科罰金，以佰元折算壹日。扣
案之帳號00000000000號第一商業銀行存簿壹本沒收
之。
    事  實
一、乙○○前因施用毒品案件，經本院以90年度簡上字第3 號判
    處有期徒刑六月確定，又因違反家庭暴力防治法案件，經本
    院臺北簡易庭以89年度北簡字第1526號判處有期徒刑六月確
    定，以上二罪定應執行刑十月，於民國91年8 月12日執行完
    畢出監。猶不知悔改，僅因貪圖小利，明知提供己有金融機
    構帳戶之存摺、印章及金融卡得以換取現金，且能預見其提
    供之帳戶有遭他人利用作為詐騙工具之可能，竟仍不違其本
    意，而基於幫助詐欺之犯意，因見自由時報刊登銀行簿交易
    之廣告，即聯絡與詐欺集團有犯意聯絡之真實姓名、年籍均
    不詳之成年男子，於94年1 月24日，在第一商業銀行永吉分
    行前，將於第一商業銀行永吉分行開設之00000000000 號（
    聲請簡易判決處刑書誤載為0000000000號）帳戶，借予上開
    同一成年男子使用，又於同年2 月14日（聲請簡易判決處刑
    書誤載為17日），另將其於中國信託商業銀行、日盛商業銀
    行所開設，帳號分別為000000000000號、00000000000000號
    之帳戶，借予上開同一男子使用，共獲取新臺幣（下同）9,
    500 元利益，容認該詐欺集團使用上揭金融機構帳戶以遂行
    詐欺行為。嗣於同年2月14日（聲請簡易判決處刑書誤載為3
    月3日）下午3時40分許，甲○○於臺北市士林區○○○路○
    段740巷13號1樓住處，使用電腦連線設備上網進行「天堂」
    網路遊戲時，看見網路遊戲對話內容為要購買遊戲金幣為4,
    000 元，迨以電話聯絡後，受話者偽稱需將價金匯入前開乙
    ○○第一商業銀行之帳戶內，致使甲○○陷於錯誤，依囑匯
    款，惟受話者隨即偽稱錢卡在線上進不來等語，要求甲○○
    再次操作提款機確認，以此方式，使甲○○以其母第一商業
    銀行帳號00000000000號及自己慶豐商業銀行帳號000000000
    00000 號金融卡，多次依指示操作自動提款機，不料將上述
    二帳戶內之存款共354,539 元轉至前開乙○○第一商業銀行
    等帳戶內，其中轉至前開乙○○第一商業銀行帳戶為1,000
    元（另17元為手續費），至此始知悉受騙。
二、案經甲○○訴由臺北縣政府警察局中山分局報告臺灣臺北地
    方法院檢察署檢察官偵查起訴。
    理  由
一、前揭犯罪事實，業據被告乙○○於偵查中、本院準備程序及
    審理中坦承不諱（見偵卷第12至14、40、41頁，本院準備程
    序及審判筆錄），核與告訴人甲○○於警詢中所指訴之情節
    大致相符（見偵卷第33、34頁），並有證人劉吉豐於警詢時
    證稱：伊服務於第一商業銀行永春分行，94年3月3日15時20
    分許，被告至該分行辦理結清上開帳戶，發現該帳戶為詐騙
    帳戶，於是報警處理等語可參，復有告訴人所提供之其母第
    一商業銀行帳號00000000000號及自己慶豐商業銀行帳號000
    00000000000 號帳戶之交易明細資料在卷可按（見本院卷）
    ，以及自由時報報紙一份、扣案之被告前開第一商業銀行存
    簿及該存簿影本、印鑑卡附卷可憑（分別見偵卷第42、24至
    28頁），足徵被告之自白與事實相符。再者，查金融存款帳
    戶，事關存戶個人財產權益之保障，其與儲戶存摺、印章、
    提款卡相結合，專屬性、私密性更形提高，除非本人或與本
    人具密切之關係者，難認有何理由可自由使用私人之存摺、
    印鑑及提款卡，一般人亦均有應妥善保管上開物件，防止被
    他人冒用之認知，且近來詐欺集團犯案猖獗，每每利用人頭
    帳戶為犯罪工具，若任意提供自己帳戶之相關物件資料予不
    明人士使用，將有遭他人作為詐欺犯罪時，非正當資金進出
    之用之不法用途，此情當為具有社會生活經驗之成年人所得
    認識，本件被告任意交付其帳戶資料予不認識之人，其有容
    認己之帳戶供他人作為詐欺犯罪時使用之未必故意，甚為灼
    然。綜上，本件事證明確，被告幫助詐欺犯行可以認定。
二、核被告所為，應係犯刑法第30條第1 項、第339 條第1 項之
    幫助詐欺罪。其幫助他人犯罪，為從犯，應依刑法第30條第
    2 項之規定，按正犯之刑減輕之。被告前因施用毒品案件，
    經本院以90年度簡上字第3 號判處有期徒刑六月確定，又因
    違反家庭暴力防治法案件，經本院臺北簡易庭以89年度北簡
    字第1526號判處有期徒刑六月確定，以上二罪定應執行刑十
    月，於91年8 月12日執行完畢出監，有臺灣高等法院被告前
    案紀錄表附卷可稽，五年以內再犯本件最重本刑為有期徒刑
    以上之罪，為累犯，應依刑法第47條之規定加重其刑，並依
    法先加後減之。爰審酌被告因一時貪圖小利，提供帳戶予他
    人使用，影響社會正常交易安全，增加被害人尋求救濟之困
    難，並使犯罪之追查趨於複雜，惟其提供帳戶所獲利益不多
    ，且於犯罪後坦承犯行不諱，並與告訴人達成和解，賠償告
    訴人10萬元，告訴人亦表示原諒，不再追究之意，暨被告犯
    罪之動機、目的、手段、生活狀況、品行、智識程度等一切
    情狀，量處如主文所示之刑，並諭知易科罰金之折算標準。
    又扣案之帳號00000000000 第一商業銀行存簿一本，係供犯
    罪所用之物，且為被告所有，業經其供明在卷，爰依刑法第
    38條第1項第2款之規定宣告沒收之。
據上論斷，應依刑事訴訟法第452條、第273條之1第1項、第299
條第1項前段，刑法第30條、第339條第1項、第47條、第41條第1
項前段、第38條第1項第2款，罰金罰鍰提高標準條例第1 條前段
、第2條，判決如主文。
本案經檢察官陳韻如到庭執行職務。
中　　華　　民　　國　　94　　年　　6 　　月　　30　　日
　　　　　　　　　刑事第五庭法　官　賴秀蘭
以上正本證明與原本無異。
如不服本判決，應於判決送達後10日內，向本院提出上訴狀。
　　　　　　　　　　　　　　書記官　陳惠娟
中　　華　　民　　國　　94　　年　　7　　 月　　4 　　日
附錄：本案論罪科刑法條全文
中華民國刑法第339條第1項：
意圖為自己或第 3 人不法之所有，以詐術使人將本人或第 3 人
之物交付者，處五年以下有期徒刑、拘役或科或併科1000元以下
罰金。
